臺灣臺中地方法院刑事判決　　　　　 95年度豐簡上字第848號
上　訴　人
即　被　告　乙○○
上列被告因竊盜案件，不服本院豐原簡易庭中華民國95年10月30
日95年度豐簡字第596號第一審簡易判決（聲請簡易處刑案號：
95年度速偵字第3578號）提起上訴，本院管轄第二審之合議庭判
決如下：
    主   文
上訴駁回。
    犯罪事實
一、乙○○於民國九十五年九月十六日晚間十一時許，在臺中縣
    大肚鄉○○○街四八號對面工地內，意圖為自己不法之所有
    ，竊取福杰水電工程公司所有之電纜線三捲。得手後，以車
    牌號碼ＮＨＺ─七一一號輕型機車載離現場。嗣於九十五年
    九月十七日凌晨零時四十分許，乙○○騎乘上開機車行經臺
    中縣潭子鄉○○路與大豐一路口時，因形跡可疑為警盤查，
    始發覺上情，並當場扣得電纜線三捲（業已發還福杰水電工
    程公司）。
二、案經臺中縣警察局豐原分局報告臺灣臺中地方法院檢察署檢
    察官查起訴。
    理    由
一、訊據被告矢口否認有何竊盜犯行，辯稱：其在放置該電線的
    工地從事扶手油漆工作，工作到下午六時多許，證人即工地
    主任賴金發要關門的時候，二人一同離去，後來其要去騎機
    車時就發現電纜線沒有收起來，但是房門都已經上鎖，沒有
    辦法拿進去放，所以就先帶回家等隔天要上班的時候再帶到
    工地，其於警詢時、偵查中承認竊盜是因為其遭警察攔檢，
    警察說是其偷的，並要其承認，到警局時警察就說要承認不
    然很難走出警局，後來警察就帶其到拿取電纜線的地方，其
    表示並非行竊，真的在那邊工作，但員警不相信，其於警詢
    時承認是因為在警車上坐在其旁邊的員警有打其一下，當時
    很害怕，承認之後，警察才讓其打電話與家人聯絡；偵查中
    承認是因為警察表示警詢筆錄已經承認，到地方法院檢察署
    不承認就無法交保云云。經查：
  (一)被告就如何竊取上開電纜線之事實，迭據被告於警詢時、偵
    查中供認無訛。被告於偵查中猶明確供稱：其偷這個是自己
    油漆時接電要用的；不是其切下，其看到的時候就是一捆一
    捆的，其沒有工具可以剪等語，復經檢察官確認：「（問：
    是否承認犯刑法第三百二十條第一項之竊盜罪？）是」，並
    於該行末簽名捺指印；「（問：本件判處三個月有無意見？
    ）同意」，並於該行末簽名捺指印（見偵卷第七頁）。其經
    檢察官反覆確認並請其簽名捺印，被告事後翻異前詞，已難
    遽信。而本件查獲過程及查獲後承辦員警無毆打及恐嚇脅迫
    被告之情事，業據證人員警甲○○證述明確。證人甲○○於
    本院審理中證稱：當時係擴大臨檢勤務，其在轄內巡邏在崇
    德路與大豐一路口等待紅燈時，見到對向車道被告騎乘機車
    ，機車踏板及後座載有電纜線，當時是深夜又載有電纜線，
    覺得不尋常，所以就回頭攔查被告，被告身上沒有證件，但
    其車籍與本人所述符合，盤查過程中發現被告左腳或右腳襪
    子查出生理食鹽水，已經使用三分之一，詢問他怎麼回事，
    食鹽水做何使用，被告說長青春痘，消炎用，詢問電纜線來
    源，被告表示是水電工，老闆要求把電纜線載回去，又詢問
    被告從哪裡取得，被告交代不清，後來載被告到被告所陳述
    載電纜線地點看，第一次的地點是在臺中市南屯區某建築工
    地，工地管理員表示工地已經接近完工，不會放電纜線，警
    方再追問被告到底從何處載得，被告表示在大肚某地點，確
    實地點不知道，後來由被告帶員警到臺中縣大肚鄉○○○街
    四八號對面建築工地，被告表示是在旁邊建築工地載的，員
    警查看現場餘留一段與查獲電線外觀相同，所以聯絡工地找
    人到現場確認，這段期間被告還是表示電纜線是老闆要其收
    的，第二次表示是從該工地載的，說沒有剪，只是載走，但
    表示不是其竊取的等語之前被告帶著員警到處轉，到大肚工
    地現場找到電纜線時，被告才承認是從該處載電線，但否認
    有剪，被告表示以前常去那地點，第一次在臺中市南屯區的
    時候，說以前曾在該工地工作，員警在警車上並無毆打被告
    ，只有在第一個工地時，管理員確認東西不是在該現場拿取
    要離開之際，當時其在被告從左後方車門要進入警車，一手
    拉其褲袋，一手扶著其頭進入警車內，但並沒有毆打，且沒
    有要求被告承認後才准許被告打電話和家人聯絡及到地檢署
    不承認就無法交保等語。而被告亦自承為警查獲後，確有帶
    同員警至錯誤之現場查看，且其目的在拖延時間等語，核與
    證人甲○○證述原先一同到場之地點錯誤一節相侔。倘被告
    並未行竊，自應據理陳述，申辯得直，豈有故意帶同承辦員
    警至錯誤之地點查訪之理，被告所辯，顯與常情有違。且就
    被告於警詢時原以夜間拒絕接受訊問，有九十五年九月十七
    日凌晨四時一分調查筆錄一份可憑，嗣於九十五年九月十七
    日上午十時十四分起始再行製作警詢筆錄，而其於警詢時坦
    承行竊，惟辯以係手行竊，並否認切斷電纜線竊取等情，被
    告於警詢時原猶拒絕夜間接受訊問，嗣就有無攜帶兇器行竊
    部分爭執，顯見被告當無遭員警毆打、恐嚇、脅迫方始自白
    犯罪之情事，被告於警詢時、偵查中之自白應具任意性。
  (二)又證人即被告自行帶同到庭之工地主任賴金發證稱：被告負
    責樓梯扶手油漆工程，九十五年九月十六日晚間六時三十分
    許，當時因在趕工，請被告做晚一點，其留五戶給被告施工
    ，施工後順手將門關上，並且上鎖，並交代要注意是否有不
    熟悉的人出現，如果有要通知其，嗣其先離開，請被告繼續
    從事油漆工作，其後來有回到工地，大約是下午六點四十分
    許，還有看到被告還在工作，燈還亮著，之後就離開，就沒
    有再次回到工地，其並沒有叫被告收電線，被告為何拿電線
    其不清楚，被告隔天上工時，有表示其要回家時，看到有人
    在那邊收電纜線，覺得可疑，他上前盤問，對方就跑掉了，
    且房門已經上鎖，所以先帶回家保管，但當天晚上並未告知
    等語。被告辯以其與證人賴金發同時離開一節，即與證人賴
    金發所述不符，且證人賴金發交代被告有異狀應予通知，然
    被告竟未通知，率而將電纜線取走，亦與證人賴金發指示不
    侔。是縱認被告確原係在該工地擔任油漆工，仍無解其竊盜
    犯行之成立。
  (三)又證人即福杰水電工程公司員工丁○○於本院審理中證稱：
    查獲之電纜線係該公司所有，用以接臨時電，其並不知遭竊
    ，警方通知才知道，該電纜線係被剪斷等語。然被告為警攔
    檢時，員警有請被告打開行李箱目視，裡面只有衣服沒有其
    他工具等情，業據證人甲○○證述明確，顯見被告為警查獲
    時並未發現任何足資剪斷電纜線之工具，尚難遽被告有持兇
    器行竊，並此敘明。
  (四)此外，復有贓物認領保管單各一份、刑案現場測繪圖二張及
    照片五幀附卷可稽。被告辯以其並未行竊電纜線，只是先予
     收起帶回云云，顯係事後卸責之詞，不足採信。本件事證
     明確，被告犯行洵堪認定，應予依法論科。
二、核被告所為，係犯刑法第三百二十條第一項之竊盜罪。原審
    適用刑事訴訟法第四百四十九條第一項前段、第四百五十四
    條第二項、刑法第三百二十條第一項、第四十一條第一項前
    段、刑法施行法第一條之一，量處被告有期徒刑三月，並諭
    知易科罰金之折算標準，經核審酌被告爰審酌被告前甫有竊
    盜前科，經法院判處有期徒刑八月，緩刑四年確定，有臺灣
    高等法院被告前案紀錄表一份在卷可參，不知警惕復有本件
    竊盜犯行，及其犯罪動機、目的、手段及所生危害等一切情
    狀，認原審認事用法並無不當，量刑亦屬妥適。被告上訴意
    旨以其下班時見電纜線未收取而帶回，並非行竊，其於警偵
    訊時自白犯罪係因遭強暴、脅迫云云，並不足採，已如前述
    ，其上訴自無理由，應予駁回。
據上論斷，應依刑事訴訟法第四百五十五條之一第一項、第三項
、第三百六十八條，判決如主文。
本案經檢察官丙○○到庭執行職務。
中　　華　　民　　國　　96　　年　　2 　　 月　　2　　日
                  刑事第十四庭  審判長法  官  陳  葳
                                      法  官  劉逸成
                                      法  官  林世民
上正本證明與原本無異。
不得上訴。
                                      書記官  張雅如
中　　華　　民　　國　　96  　年　　2　  　月　　5　　日
附錄法條：
刑法第三百二十條第一項
意圖為自己或第三人不法之所有，而竊取他人之動產者，為竊盜
，處五年以下有期徒刑、拘役或五百元以下罰金。
